臺灣臺中地方法院刑事判決　　　　　　　94年度易字第1695號
公　訴　人　臺灣臺中地方法院檢察署檢察官
被　　　告　甲○○
　　　　　　　　　　（現於臺灣臺中監獄執行中）
　　　　　　丙○○
　　　　　　　　　　（現於臺灣臺中監獄執行中）
上列被告等因加重竊盜案件，經檢察官提起公訴（94年度偵字第
6620號），及同署檢察官移請本院併案審理（94年度偵字第1299
8號、94年度偵字第12206號、94年度偵字第12035號），本院判
決如下：
    主    文
甲○○連續結夥三人以上，攜帶兇器，踰越牆垣、毀越安全設備
竊盜，處有期徒刑壹年貳月。應於刑之執行前，令入勞動場所強
制工作參年。
丙○○連續結夥三人以上，攜帶兇器，踰越牆垣、毀越安全設備
竊盜，累犯，處有期徒刑壹年貳月。電動抽油器壹台、五十加侖
之大油桶貳個、油管壹條沒收。
    事    實
一、甲○○曾於民國（下同）七十一年間、八十三年間、八十六
    年間、八十七年間、九十三年間因竊盜案經判處徒刑確定，
    且有施用毒品、偽造印文、侵占、賭博等前科，甫於九十四
    年一月十七日因收受贓物經本院判處有期徒刑六月確定，有
    犯罪之習慣，丙○○曾於八十八年十二月十日因侵占案經本
    院判處有期徒刑一年，於八十九年三月二十八日經台灣高等
    法院台中分院駁回上訴確定，於八十九年五月十日入監執行
    ，九十年三月三十日假釋交付保護管束，九十年四月十五日
    縮刑期滿，視為已執行有期徒刑完畢，不知悔改；二人均基
    於概括犯意於（一）九十四年四月九日凌晨一時許，在台中
    縣神岡鄉○○村○○路一七二號與卓水政（為民國五十三年
    九月十日生之人，現為檢察官通緝中）結夥三人，攜帶甲○○所有客觀上足以傷害人之生命、身體，足資作為兇器使用
    之鐵剪一支（業經丟棄滅失），踰越牆垣，並以鐵剪剪開位
    於該處之鋁台精機廠股份有限公司之工廠鐵窗安全設備，毀
    越該窗戶安全設備，進入該工廠內（侵入他人建築物及毀損
    部分未據該公司負責人合法提出告訴），竊取上開公司所有
    之電磁磅一個、電腦螢幕三台、電腦主機三台、銅管６ｍｍ
    一條、銅管８ｍｍ二條、銅管１０ｍｍ二條、活動板手十三
    支、黃油槍六支、Ａ潤滑油接頭固定座一百個、Ｂ潤滑油接
    頭固定座二百個、Ｃ潤滑油固定器一千五百個、Ｄ潤滑油接
    頭固定座二百五十個、Ｅ潤滑油接頭固定座四百個、套筒板
    手一組、手動攻牙機一台、平面砂輪機六台、孔內砂輪機四
    台、工具箱一個、尖嘴鉗四支、斜口鉗三支、Ｔ型板手六支
    、十字板手一支、銅管基座二百零四個、量表一個、棉質手
    套五十打，得手後將之放置於車號ＯＳ─六二八三號自用小
    貨車上，載運至甲○○所經營位於台中縣沙鹿鎮大肚寮十分
    寮小段十五地號之沙鹿環保資源回場存放，再由卓水政與丙○○於九十四年四月九日上午八時許，駕駛車號ＯＳ─六二
    八三號自用小貨車將竊得之銅管基座二百零四個運至台中縣
    沙鹿鎮○○里○○路新芳資源回場，以新台幣（下同）二萬
    二千二百元之代價賣予不知情之蔡協芳；（二）九十四年四
    月二十五日凌晨四時許，丙○○單獨一人，駕駛車號０Ｓ─
    六八二三號自用小貨車，至台中縣神岡鄉○○段第五十二及
    五十四地號（衛鍵企業有限公司所屬砂石級配場）內，以其
    所有之油管一條、五十加侖之油筒二個、抽油機一台，抽取
    乙○○所有之挖土機內之柴油約二百公升得逞，因該偷竊行
    為啟動防盜設備，乙○○接獲警報後趕至現場，發覺丙○○
    正逃離現場，因而報警查獲，並於現場扣得上揭贓物及工具
    （抽油機、油筒及油管均經警方發還丙○○，目前放置於台
    中縣神岡鄉○○路二三０號工廠內）；（三）甲○○於九十
    四年五月八日凌晨二時至三時間某時，在台中縣豐原市○○
    路六六七號（併案移送意旨誤載為台中縣豐原市○○路某處
    ），見鄭秋成所有之ＵＰ─０七八五號自用小客貨車之車門
    未關，且鑰匙插在鑰匙孔內，即下手鄭秋成所有，停放於該
    處之ＵＰ─０七八五號自用小客貨車得逞；（四）甲○○於
    九十四年五月八日凌晨五時許，在台中縣神岡鄉○○路一０
    八之一號，與已成年之葉建利、蔡明昌（另案偵查中）結夥
    三人以上，竊取錡企業有限公司（該公司之負責人羅錡
    ，併案移送意旨誤載為羅錡所有）所有之廠牌Ｋｏｍａｔ
    ｓｕ，型號ＦＤ２０─１１引號四五四一九０堆高機一台，
    再以該堆高機將羅錡所有放置於該處之船槳固定座一批之
    一部分堆放於葉建利所駕駛之ＥＬ─四六四一號吉普車上，
    一部分堆置於上開堆高機內，共同竊取上揭堆高機、船槳固
    定座一百九十五支得逞，嗣將上開船槳固定座以三萬元之代
    價賣出，由甲○○、葉建利、蔡明昌三人朋分。嗣於九十四
    年四月九日下午二時許，在台中縣沙鹿鎮大肚寮十分寮小段
    地十五號為警查獲甲○○、丙○○持有犯罪事實一之（一）
    所示之電磁磅一個、電腦螢幕三台、電腦主機三台、銅管６
    ｍｍ一條、銅管８ｍｍ二條、銅管１０ｍｍ二條、活動板手
    十三支、黃油槍六支、Ａ潤滑油接頭固定座一百個、Ｂ潤滑
    油接頭固定座二百個、Ｃ潤滑油固定器一千五百個、Ｄ潤滑
    油接頭固定座二百五十個、Ｅ潤滑油接頭固定座四百個、套
    筒板手一組、手動攻牙機一台、平面砂輪機六台、孔內砂輪
    機四台、工具箱一個、尖嘴鉗四支、斜口鉗三支、Ｔ型板手
    六支、十字板手一支、量表一個、棉質手套五十打。
二、案經台中縣警察局豐原分局報請臺灣臺中地方法院檢察署檢
    察官偵查起訴及台中縣警察局豐原分局、台中縣警察局分別
    報請及移請台灣台中地方法院檢察署檢察官偵查後移送本院
    併案審理。
    理  由
一、訊據被告甲○○對於上揭犯罪事實一之（一）、（三）、（
    四）所示之犯行均坦承不諱；被告丙○○對於犯罪事實一之
    （一）所示之犯行坦承不諱，另坦承於犯罪事實一之（二）
    所示之時地有下手實施竊取柴油之行為等情不諱，惟矢口否
    認有竊得任何物品，辯稱：當時因油管不夠長，所以並沒有
    竊得任何物品云云，惟查：九十四年四月二十五日凌晨四時
    許，乙○○發現伊所有之挖土機之衛星防盜器有警報傳到乙○○之手機，乙○○趕到現場有發現被告丙○○之背影，發
    現車號ＯＳ─六八二三號上有抽油機正在抽取伊所有挖土機
    上之柴油，油已經被抽掉一半左右，油管插在挖土機的油箱
    裡面，油管很長，案發前一天之傍晚，該挖土機剛剛加滿油
    尚未使用，確定乙○○被偷二百多公升的柴油，業據證人乙○○到庭結證明確，且有相片六幀、贓物認領保管單一紙附
    卷可憑，事證明確，被告丙○○上開所辯，顯係卸責之詞，
    不足採信，其犯罪事實一之（二）之犯行堪以認定。此外復
    經證人辛○○即鋁台精機股份有限公司之倉管、錡企業有
    限公司負責人羅錡於警訊中指訴之被害情節相符，並有相
    片十四幀、贓物認領保管單二紙、刑案現場測繪圖一紙、電
    子地磅傳票一紙附卷可憑，事證明確，被告甲○○、丙○○
    之犯行均洵堪認定。
二、核被告甲○○、丙○○犯罪事實一之（一）所為係犯刑法第
    三百二十一條第一項第二、三、四款之結夥三人以上攜帶兇
    器踰越牆垣、毀越安全設備竊盜；被告丙○○犯罪事實一之
    （二）所為係犯刑法第三百二十條第一項之普通竊盜罪；被
    告甲○○犯罪事實一之（三）所為係犯刑法第三百二十條第
    一項之普通竊盜罪；其犯罪事實一之（四）所為係犯刑法第
    三百二十一條第一項第四款之結夥三人以上竊盜罪。被告甲○○、丙○○犯罪事實一之（一）所為與卓水政三人有犯意
    聯絡與行為分擔；被告甲○○犯罪事實一之（四）所為與葉
    建利、蔡明昌亦有犯意聯絡與行為分擔，俱應論以共同正犯
    。被告甲○○、丙○○先後多次竊盜犯行，均時間緊接，犯
    罪基本構成要件相同，顯均係基於概括犯意反覆為之，均為
    連續犯，均論以一罪並均加重其刑，併案移送意旨【即犯罪
    事實一之（二）至（四）之部分】雖未據公訴人於起訴書中
    載明，惟該部分犯行與起訴書載明之犯罪事實一之（一）部
    分，有連續犯之裁判上一罪之關係，為起訴效力所及，本院
    自得併予審酌，附此敘明。次查被告丙○○曾於八十八年十
    二月十日因侵占案經本院判處有期徒刑一年，於八十九年三
    月二十八日經台灣高等法院台中分院駁回上訴確定，於八十
    九年五月十日入監執行，於九十年三月三十日假釋交付保護
    管束，九十年四月十五日縮刑期滿，視為已執行有期徒刑完
    畢，有台灣高等法院被告前案紀錄表一份在卷可憑，其於有
    期徒刑執行完畢後五年之內再犯本件有期徒刑以上之罪，為
    累犯，依法遞加重其刑。爰審酌被告甲○○、丙○○均素行
    不良，且均有竊盜之前科紀錄，竊盜之手法符合多款加重之
    條件，利用凌晨竊盜，且均備有工具，有反覆實施之事實，
    犯後大致坦承犯行等一切情狀，各量處如主文所示之刑。次
    查被告甲○○於曾於七十一年間、八十三年間、八十六年間
    、八十七年間、九十三年間多次因竊盜案經判處徒刑確定，
    且有侵占、賭博、偽造印文等前科紀錄，甫於九十四年一月
    十七日因收受贓物經本院判處有期徒刑六月確定，有台灣高
    等法院被告前案紀錄表一份在卷可憑，本次再連續犯竊盜罪
    達三次，本院認被告甲○○已有竊盜等犯罪之習慣，併依竊
    盜犯贓物犯保安處分條例第三條第一項第一款、第四條、第
    五條第一項前段之規定，諭知被告甲○○於刑之執行前，令
    入勞動場所強制工作三年。至公訴人雖認被告丙○○亦有上
    揭情事而請求併予宣告強制工作，惟查被告丙○○除本案二
    次竊盜犯行之外，僅有一次竊盜之前科紀錄（本院九十四年
    易緝字第五十二號判刑有期徒刑六月確定），有台灣高等法
    院被告前案紀錄表一紙附卷可憑，總件數僅有三件，第一次
    為供代步用之竊車行為，第二次竊取鐵製品論斤販賣，第三
    次為竊取柴油之行為，所得非多，情節尚非嚴重，且竊盜之
    物品各異，不能證明被告丙○○亦有犯罪習慣，爰就被告丙○○部分駁回該併予宣告強制工作之聲請，附此敘明。本案
    犯罪一之（二）所使用之抽油機一台、油桶二個、油管一條
    雖未扣案，惟上開工具為被告丙○○所有供犯罪所用之物，
    業據被告丙○○供明在卷，且被告丙○○自承尚放置於其工
    廠內，不能證明業已滅失，爰依法併予宣告沒收；至犯罪事
    實一之（一）所用之鐵剪一把，業經被告甲○○丟棄而滅失
    ，為免執行產生困難，不予宣告沒收，附此敘明。
三、另台灣台中地方法院檢察署九十四年度偵字第一二０三五號
    併案移送意旨略以：甲○○於九十四年六月二十七日凌晨三
    時二十五分許，在新竹縣新竹市○○路三百號，攜帶客觀上
    足以為兇器之板手二支、螺絲起子一支、萬能鑰匙、絞螺牙
    、手電筒各一支，欲竊取車號ＧＺ─０四九號大貨車上之十
    桶柴油，竟意圖為自己不法之所有，以萬能鑰匙撬起該大貨
    車上之右側車門進入車內，並破壞該車駕駛座方向盤底座及
    鑰匙孔，欲竊取該大貨車之際為警當場查獲，而未能得逞，
    因認被告甲○○另涉犯刑法第三百二十一條第一項第三款之
    加重竊盜罪嫌，且該部分與起訴書事實欄所載之犯罪事實一
    之（一）部分有連續犯之裁判上一罪之關係，請求併予審理
    云云。
四、惟按犯罪事實應依證據認定之，無證據不得認定犯罪事實。
    又不能證明被告犯罪者，應諭知無罪之判決，刑事訴訟法第
    一百五十四條第二項、第三百零一條第一項前段分別定有明
    文。刑事訴訟制度受「倘有懷疑，則從被告之利益為解釋」
    、「被告應被推定為無罪」原則所支配，故得為訴訟上證明
    者，無論為直接或間接證據，須客觀上於吾人一般社會生活
    經驗均不致有所懷疑，而達於確信之程度者，且除認定被告
    犯罪之外，無從本於同一事證為其他有利於被告之合理推斷
    ，始可據為有罪之認定，倘其證明尚未達於確信之程度，而
    有合理可疑存在時，即難據對被告為不利之認定，換言之，
    在「法律判斷」上，即不能為被告有罪之認定。
五、公訴人認被告甲○○涉犯前開罪嫌，無非係以該犯罪事實業
    據另案被告甲○○於警訊中坦承不諱，核與被害人指訴情節
    相符，且經拍攝取得上揭營業用小貨車上之鞋印一枚大小、
    紋路與被告鞋底相同，為其主要論據。惟訊據被告甲○○堅
    詞否認涉有前開公訴人所指之犯嫌，辯稱：伊沒有竊取該車
    及其上之柴油等語語。
六、按被告之自白，雖為證據之一種，但依刑事訴訟法第一百五
    十六條第一項規定，被告之自白，非出於強暴、脅迫、利誘
    、詐欺、疲勞訊問、違法羈押或其他不正之方法，且與事實
    相符者，始得為證據。查被告甲○○固然於其上揭所涉之竊
    盜案件中供稱：「因為我發現該輛營業大貨車車上放有十桶
    柴油，所以我才想把整輛車竊取走，竊取車上十桶柴油後，
    將ＧＺ─０四九號營業用小貨車丟棄」云云，惟查：本案被
    害人己○○所有之營業用小客貨車上並未放置柴油，而是Ｐ
    Ｕ樹脂，且該ＰＵ樹脂有一桶遭竊，又該ＰＵ樹脂放置於車
    斗，倘欲竊取ＰＵ樹脂不需要進入駕駛座，業據證人己○○
    到庭結證明確，是以被告上揭警訊中供稱：伊因為想偷車上
    的十桶柴油，所以撬開車門之自白，即與事實不符，又上揭
    警詢錄音之前半段，被告甲○○應訊時之對答流暢，並無間
    斷休息，且與警詢筆錄之記載一字不差，顯係員警製作完成
    之後，才開始補作錄音，業經本院勘驗明確，制有勘驗筆錄
    附卷可憑，核與證人庚○○結證情節相符，則上揭警詢筆錄
    未依法全程錄音、錄影導致本院無從就該自白之真實性為直
    接之調查，其所生之不利益，自應由檢警承擔，雖證人戊○○、庚○○均結證稱上揭自白出於被告自由意志，並無不正
    取供之情形等語，惟該自白既未有全程之錄音、錄影作為補
    強證據，且有與事實不符之嚴重瑕疵，自不得以上揭員警之
    證詞，即認被告之自白為可採。次查證人戊○○、庚○○並
    未親眼看見被告甲○○自上開營業用小貨車內下來，業據證
    人戊○○、庚○○結證明確，而上開營業用小貨車上之鞋印
    與被告所穿之鞋子，並未經科學比對，僅係員警以簡易比對
    之方式，以肉眼觀看，認為二者相符，自不得單以上揭員警
    之證詞，認定二者確實相符，本院復無從以上揭拍攝之相片
    二幀取得鞋印與鞋子相符之心證，自不得以該相片二幀認定
    被告甲○○有上揭竊盜犯行，況依被害人己○○上揭所述，
    上揭營業用小貨車於當日顯然曾遭人竊得樹脂一桶，惟被告
    甲○○於為警查獲時，其身上或其所在之附近並未查獲ＰＵ
    樹脂一桶，則該營業用小貨車是否係遭竊取ＰＵ一桶之竊賊
    侵入而受到破壞？依常理推斷，尚非不可能，是被告甲○○
    上揭所辯，可以採信，揆諸首揭說明意旨，此部分罪證尚有
    未足，自與前開論罪科刑部分無從成立裁判上一罪之關係，
    應退回原偵查單位另行處理。
據上論斷，應依刑事訴訟法第二百九十九條第一項前段，刑法第
二十八條、第五十六條、第三百二十一條第一項第二款、第三款
、第四款、第四十七條、第三十八條第一項第二款，竊盜犯贓物
犯保安處分條例第三條第一項第一款、第四條、第五條第一項前
段，判決如主文。
本案經檢察官丁○○到庭執行職務。
中　　華　　民　　國　　94　　年　　11　　月　　29  　日
                  刑事第四庭  審判長法  官  劉錫賢
                                    法  官  滕治平
                                    法  官  陳如玲
上正本證明與原本無異。
如不服本判決，應於送達後十日內向本院提出上訴狀（須附繕
本），上訴於台灣高等法院台中分院。
                                    書記官  楊賀傑
中　　華　　民　　國　　94　　年　　11　　月　　29　　日
附錄論罪科刑法條
中華民國刑法第321條
犯竊盜罪而有左列情形之一者，處六月以上、五年以下有期徒刑
：
一  於夜間侵入住宅或有人居住之建築物、船艦或隱匿其內而犯
之者。
二  毀越門扇、牆垣或其他安全設備而犯之者。
三  攜帶兇器而犯之者。
四  結夥三人以上而犯之者。
五  乘火災、水災或其他災害之際而犯之者。
六  在車站或埠頭而犯之者。
前項之未遂犯罰之。
